臺灣臺中地方法院刑事判決
110年度訴字第2009號
公  訴  人  臺灣臺中地方檢察署檢察官
被      告  張柏全




選任辯護人  陳昱龍律師（法扶律師）
被      告  鍾佳燕


選任辯護人  邱昱誠律師(嗣經解除委任)
            王聖傑律師
上列被告因毒品危害防制條例案件，經檢察官提起公訴（109年
度偵字第35709號、109年度偵字第35710號、110年度偵字第6467
號），本院判決如下：
    主  文
張柏全犯如附表一編號1至6所示之罪，各處如附表一編號1至6主
文欄所示之刑及沒收。應執行有期徒刑伍年陸月。
鍾佳燕犯如附表一編號7至16所示之罪，各處如附表一編號7至16
主文欄所示之刑及沒收。應執行有期徒刑陸年捌月。
    事  實
一、張柏全、鍾佳燕明知甲基安非他命係毒品危害防制條例第2
    條第2項第2款規定列管之第二級毒品，不得非法持有、販賣
    ，竟為下列行為：
  ㈠張柏全意圖營利，基於販賣第二級毒品甲基安非他命之犯意
    ，於如附表二編號1至6所示之交易時間、地點，以如附表二
    編號1至6所示之交易方式、交易金額、數量，販賣甲基安非
    他命予如附表二編號1至6所示之人，共計6次。
  ㈡鍾佳燕意圖營利，基於販賣第二級毒品甲基安非他命之犯意
    ，於如附表二編號7至16所示之交易時間、地點，以如附表
    二編號7至16所示之交易方式、交易金額、數量，販賣甲基
    安非他命予如附表二編號7至16所示之人，共計10次。
二、嗣經警於109年11月23晚上7時29分許至9時許，持本院核發
    之搜索票，至臺中市○○區○○路00號旁停車場、臺中市○區○○
    路0號、臺中市○區○○街000號501房等處，對張柏全、鍾佳燕
    執行搜索，並扣得如附表三所示之物，而循線查悉上情。
三、案經臺中市政府警察局第一分局報告臺灣臺中地方檢察署檢
    察官偵查起訴。
    理  由
壹、程序部分：
    本判決以下所援引被告以外之人之供述證據，檢察官、被告
    張柏全、鍾佳燕及其等之辯護人於本院準備程序時均表示同
    意有證據能力（本院卷第137頁），復於本院審理時逐項提
    示、調查後，均未於言詞辯論終結前聲明異議，本院審酌該
    等供述證據作成時外在情況及條件，核無違法取證或其他瑕
    疵，亦無證據力明顯過低之情形，均有證據能力。又本判決
    以下所援引之非供述證據，均與本案犯罪事實具有關聯性，
    且無證據證明係公務員違背法定程序或經偽造、變造而取得
    ，檢察官、被告2人及辯護人復均未爭執其證據能力，再經
    本院於審理期日依法提示調查、辯論，本院審酌各該證據取
    得或作成時之一切情況及條件，並無違法、不當或不宜作為
    證據之情事，是該等非供述證據，依刑事訴訟法第158條之4
    規定反面解釋意旨，亦均具有證據能力。
貳、實體部分：
一、認定犯罪事實所憑之證據及理由：
  ㈠上開犯罪事實，業據被告2人於本院審理中坦承不諱，核與如附表二「證據及出處」欄所示之證人於警詢、偵查中之證述情節大致相符，並有如附表二「證據及出處」欄所示之證據及本院109年聲搜字第1737號搜索票（偵一卷第85至87頁）、臺中市政府警察局第一分局偵查隊搜索扣押筆錄、扣押物品目錄表各1份、蒐證照片7張、衛生福利部草屯療養院草療鑑字第1091100456號鑑驗書1份（對被告張柏全搜索扣押部分，偵一卷第91至99、109至103、199至201頁）、臺中市政府警察局第一分局搜索扣押筆錄、扣押物品目錄表各2份、扣押物品與現場照片12張、衛生福利部草屯療養院草療鑑字第1091100457號鑑驗書1份（對被告鍾佳燕搜索扣押部分，偵二卷第149至177、233至234頁）附卷可稽，復有如附表三所示之物扣案可資佐證，足認被告2人上開任意性自白均與事實相符，堪信為真實。
  ㈡按販賣毒品行為之處罰基礎，主要在於行為人將持有之毒品
    讓與他人使之擴散，並取得對價，所著重者厥為讓與與對價
    之意涵上；倘於有償讓與他人之初，即係出於營利之意思，
    並已著手實行，其以高於購入原價出售者，固為販賣行為，
    設若因故不得不以原價或低於原價讓與他人時，亦屬販賣行
    為；必也始終無營利意思，而以原價或低於原價有償讓與他
    人，始得以轉讓罪論處。又所謂營利之意圖，即犯罪之目的
    ，原則上不以發生特定結果為必要，是不以實際從中得利為
    必要（最高法院104年度台上字第435號、104年度台上字第3
    79號判決意旨參照）；次按我國法令對販賣毒品者臨以嚴刑
    ，惟毒品仍無法禁絕，其原因實乃販賣毒品存有巨額之利潤
    可圖，故販賣毒品者，如非為巨額利潤，必不冒此重刑之險
    ，是以有償販賣毒品者，除非另有反證證明其出於非圖利之
    意思而為，概皆可認其係出於營利之意而為（最高法院93年
    度台上字第1651號、87年度台上字第3164號判決意旨參照）
    。查被告2人上開販賣毒品犯行，均為一手交錢一手交貨之
    交易型態之有償行為，客觀上已該當於毒品販賣之實行，佐
    以販賣毒品係屬重罪，衡情販毒者取得毒品之成本與售出之
    價格應存在相當之價差，是被告2人自甘承受重典進行前開
    交易，其等主觀上有藉此交易從中取利之意圖，要無疑義。
  ㈢綜上所述，本件事證明確，被告2人前揭犯行均堪認定，應依
    法論科。
二、論罪科刑：
  ㈠核被告張柏全如事實㈠所為、被告鍾佳燕如事實㈡所為，均
    係犯毒品危害防制條例第4條第2項之販賣第二級毒品罪。被
    告2人上開各次販賣毒品前持有毒品之低度行為，均為其後
    販賣毒品之高度行為所吸收，均不另論罪。被告張柏全上開
    6次犯行，被告鍾佳燕上開10次犯行，犯意各別，行為互殊
    ，應分論併罰。
  ㈡刑之加重、減輕：
　1.被告張柏全前因毒品危害防制條例案件，經本院以109年度
    中簡字第316號判決判處有期徒刑4月確定，於109年8月7日
    易科罰金執行完畢；被告鍾佳燕前因毒品危害防制條例案件
    ，經臺灣高雄地方法院以107年度簡字第419號判決判處有期
    徒刑5月確定，於107年6月19日易科罰金執行完畢等情，有
    其等之臺灣高等法院被告前案紀錄表各1份附卷足憑，被告2
    人於有期徒刑執行完畢後5年內，故意再犯本件有期徒刑以
    上各罪，依刑法第47條第1項之規定，俱為累犯。另參以司
    法院大法官釋字第775號解釋之意旨，審酌被告2人於前案執
    行完畢後，未生警惕，故意再為本案各次犯行，足見前罪之
    徒刑執行成效不彰，其等對刑罰之反應力顯然薄弱，衡量本
    案犯罪情節及所侵害之法益，予以加重最低本刑並無罪刑不
    相當之情事，爰就被告2人上開所犯各罪，均依前揭規定加
    重其刑。
  2.按毒品危害防制條例第17條第2項規定：「犯第4條至第8條
    之罪於偵查及歷次審判中均自白者，減輕其刑」，旨在使刑
    事案件儘速確定，鼓勵被告認罪，並節省司法資源，此所謂
    「自白」係指對自己之犯罪事實全部或主要部分為肯定供述
    之意，謂偵查階段之自白，包括被告在偵查輔助機關及檢察
    官聲請法院羈押訊問時之自白在內。而於毒品案件言，販賣
    毒品與無償轉讓、合資購買、幫助他人施用毒品或與他人共
    同持有毒品，係屬不同之犯罪事實，行為人有無營利之意圖
    ，乃毒品之販賣、轉讓、為他人購買毒品而幫助施用毒品等
    犯罪類型之主要區別，亦為各該犯罪異其刑罰輕重之評價原
    因，屬販賣毒品犯罪之重要構成要件事實，行為人如就販賣
    毒品犯罪之營利意圖未作供認，或僅承認無償轉讓，或未肯
    定供述毒品對價之收取，均難認已就販賣毒品之事實為自白
    ，要無前揭減輕其刑規定之適用。（最高法院105年度台上
    字第3469號、109年度台上字第4860判決意旨參照）。經查
    ：
  ①被告張柏全所為上開6次犯行；被告鍾佳燕所為如附表二編號
    8至10之3次犯行，均據其等於偵查及本院審理時自白不諱，
    均應依前揭規定，減輕其刑。
　②按司法警察調查犯罪於製作警詢筆錄時，就該犯罪事實未曾
    詢問；檢察官於起訴前亦未就該犯罪事實進行偵訊，形同未
    曾告知犯罪嫌疑及所犯罪名，即逕依其他證據資料提起公訴
    ，致使被告無從於警詢及偵查中辯明犯罪嫌疑，甚或自白，
    以期獲得減刑寬典處遇之機會，難謂非違反上開程序規定，
    剝奪被告之訴訟防禦權，違背實質正當之法律程序；於此情
    形，倘認被告於嗣後之審判中自白，仍不得依毒品危害防制
    條例第17條第2項規定減輕其刑，顯非事理之平，自與法律
    規範之目的齟齬，亦不符合憲法第16條保障之基本訴訟權。
    故而，在承辦員警未行警詢及檢察官疏未偵訊，即行結案、
    起訴之特別狀況，祇要審判中自白，應仍有上揭減刑寬典之
    適用，俾符合該條項規定之規範目的（最高法院100年度台
    上字第3692號、108年度台上字第991號判決參照）。查被告
    鍾佳燕如附表二編號16所示，於109年11月22日，販賣甲基
    安非他命予陳建發犯行，於警察及檢察官歷次詢、訊問時，
    從未有對被告鍾佳燕問及有關該次犯罪情節之事實，有被告
    鍾佳燕歷次警詢、偵訊筆錄可按（偵一卷第281頁，偵二卷
    第51至53、55至75頁、217至220、383至386頁）。而被告鍾
    佳燕於110年1月15日檢察官偵訊時曾供稱：我曾經給過陳建
    發1次安非他命，是在何時我真的忘了等語（偵二卷第384頁
    ），是否即指該次販毒犯行，又係轉讓或販賣?檢察官並未
    進一步訊問釐清，嗣後檢、警亦未再有傳訊被告鍾佳燕之舉
    ，而致其於偵查中已無自白該次販賣第二級毒品以獲得減刑
    寬典之機會。是若司法警察及檢察官有針對該次犯行為事實
    之提示並具體詢、訊問，難保被告鍾佳燕不會於偵查中即自
    白犯罪，本院因而對被告鍾佳燕為有利之認定，認其無從於
    偵查中辯明犯罪嫌疑，甚或自白，以期獲得減刑寬典處遇之
    機會，已剝奪其訴訟防禦權，違背實質正當之法律程序。則
    被告鍾佳燕既已於本院審理時自白該次犯罪，自應仍有上揭
    減刑寬典之適用，俾符合該條項規定之規範目的，爰依前揭
    規定，就被告鍾佳燕如附表二編號16所示犯行，予以減輕其
    刑。
　③被告鍾佳燕經告知毒品危害防制條例第17條第2項規定，並提
    示其與購毒者通訊對話紀錄而就如附表二編號7、11至15所
    示犯行詢、訊問後，固承認有於如附表二編號11、13所示時
    、地無償轉讓甲基安非他命予柳亞男，惟仍否認如附表二編
    號7、11至15各次販賣甲基安非他命犯行，其於警詢及檢察
    官偵訊中供稱：（如附表二編號7部分）我不清楚有無在如
    附表二編號7所示時、地販賣安非他命給蔡永松（偵二卷第8
    9至90頁），我總共賣過毒品給蔡永松3次，每次1,000元，
    分別在109年10月19日、109年11月23日、109年10月31日等
    語（偵二卷第219至220頁）。（如附表二編號11至13部分）
    109年11月11日我只給柳亞男1,000元的安非他命的量，但我
    這次沒有跟他收錢，就送給他的；109年11月15日下午柳亞
    男來我住處向我要安非他命，但這次我真的沒有，所以沒有
    交易成功；109年11月21日，我就給他1,000元的量，但我知
    道他都沒有錢，所以我也沒有跟他收錢，我多次無償提供毒
    品安非他命給柳亞男，是因為他家境清寒，是低收入戶，所
    以我才沒跟他收錢（偵二卷第93至95頁）；109年11月11日
    我跟柳亞男在大肚那邊的全家見面，我有給他安非他命，但
    沒有跟他收錢，因為他很清寒，他有二個小孩滿小的；109
    年11月21日，柳亞男說要跟我拿半包，實際上大約是1,000
    元的量，我有給他，但沒有跟他拿錢等語（偵二卷第220頁
    ）。（如附表二編號14、15部分）109年11月13日上午陳建
    發要跟我買，但我沒有賣他（偵二卷第91頁），我沒有跟陳
    建發交易過毒品，他的毒品來源我不清楚（偵二卷第93頁）
    ；在109年11月12日那天陳建發要跟我借錢，他要借1,000元
    ，沒有拿錢給我說要買安非他命，他在LINE裡面提到說要拿
    1000元，是到我之前興中街住處那裡借錢；109年11月16日
    在LINE紀錄裡面，是他急著要用錢，一直打給我，因為他沒
    有工作等語（偵二卷第383至385頁）。顯見被告鍾佳燕於警
    詢及偵查中始終否認上開販賣第二級毒品犯行，且警方及檢
    察官所詢、訊問題，並無任何致使其無法理解或造成誤解之
    情形。從而，被告鍾佳燕於偵查中就附表二編號7、11至15
    所示犯行，為否認或僅承認較低刑度之轉讓第二級毒品，並
    非就販賣第二級毒品之全部或主要事實為自白，揆諸前揭說
    明，自無毒品危害防制條例第17條第2項自白減刑規定之適
    用。
　3.按刑法第59條規定犯罪之情狀可憫恕者，得酌量減輕其刑，
    其所謂「犯罪之情狀」，與同法第57條規定科刑時應審酌之
    一切情狀，並非有截然不同之領域，於裁判上酌減其刑時，
    應就犯罪一切情狀，予以全盤考量，審酌其犯罪有無可憫恕
    之事由，以為判斷；又若有2種以上法定減輕事由，仍應先
    依法定減輕事由遞減其刑後，猶嫌過重時，始得再依刑法第
    59條規定酌減其刑（最高法院95年度台上字第6157號、88年
    度台上字第1862號判決要旨參照）。又販賣第二級毒品罪之
    法定刑為「無期徒刑或10年以上有期徒刑，得併科新臺幣1,
    500萬元以下罰金」，然同為販賣第二級毒品之人，其原因
    動機不一，犯罪情節未必盡相同，或有大盤毒梟者，亦有中
    、小盤之分，甚或僅止於吸毒者友儕間為求互通有無之有償
    轉讓者亦有之，其販賣行為所造成危害社會之程度自屬有異
    ，法律科處此類犯罪，所設之法定最低本刑卻同為「無期徒
    刑或10年以上有期徒刑，得併科新臺幣1,500萬元以下罰金
    」，不可謂不重，於此情形，倘依其情狀處以有期徒刑，即
    足以懲儆，並可達防衛社會之目的者，自非不可依客觀之犯
    行與主觀之惡性二者加以考量其情狀是否有可憫恕之處，適
    用刑法第59條之規定酌量減輕其刑，期使個案裁判之量刑能
    斟酌至當，符合比例原則。經查，被告2人本案販賣第二級
    毒品犯行，均為小額毒品交易，販賣之毒品數量不多，所獲
    取利潤亦非鉅，與大量販售、散佈毒品之毒販相較，被告2
    人本案犯罪之情節尚非至惡，對社會治安及國民健康之危害
    顯然較大量販售者為小，縱部分犯行依毒品危害防制條例第
    17條第2項規定減輕其刑後，刑度仍為有期徒刑5年以上，猶
    嫌過重，有情輕法重之處，難謂符合罪刑相當性及比例原則
    ，其犯罪情狀相較於法定之重刑，在客觀上足以引起一般人
    之同情，情節尚堪憫恕。爰就被告2人所為上揭販賣第二級
    毒品犯行，均依刑法第59條之規定，酌量減輕其刑。
　4.被告2人上開犯行，兼有上述加重及減輕事由，爰依刑法第6
    5條第1項、71條第1項、第70條規定，除無期徒刑不得加重
    外，先加後減，有2種以上刑之減輕者，並遞減之。
  5.按毒品危害防制條例第17條第1項明定，犯第4條或第11條之
    罪，供出毒品來源，因而查獲其他正犯或共犯者，減輕或免
    除其刑。所謂「供出毒品來源，因而查獲其他正犯或共犯者
    」，係指犯罪行為人供出毒品來源之人姓名、年籍、住居所
    或其他足資辨別之特徵等相關資料，使調查或偵查犯罪之公
    務員得據以對之發動調查或偵查程序，並因而查獲其人及其
    犯行者，始足當之（最高法院103年度台上字第679 號判決
    意旨參照）。查被告2人於警詢及偵查中，雖均供出毒品來
    源，被告張柏全供稱本案毒品來源係向陳浩銘所購買等語；
    被告鍾佳燕供稱本案毒品來源係向被告張柏全免費取得等語
    。惟被告鍾佳燕為上開供述之時間，係於本案查獲之後，有
    其警詢、偵訊筆錄在卷可證，且經本院函詢臺中市政府警察
    局第一分局有無因被告2人供出毒品來源，因而查獲其他正
    犯或共犯乙事，據該分局函覆未能因渠等供出毒品來源，因
    而查獲其他正犯或共犯等語，有該分局1110年2月24日中市
    警一分偵字第1110006856號函暨所附職務報告在卷可考（本
    院卷第167至169頁）。是難認被告2人就本件犯行，有何因
    其等供述而查獲其毒品來源之正犯或共犯，自均無從適用上
    開規定減輕其刑或免除其刑。　　 
  ㈢爰以行為人之責任為基礎，審酌被告2人不思守法自制，循正
    當途徑獲取所需，竟為獲取不法利益，鋌而走險販賣毒品予
    他人，助長毒品散布，危害社會治安及國民健康甚鉅，且販
    賣毒品為世界各國戮力查緝之萬國公罪，其等所販賣之甲基
    安非他命，足使施用者導致精神障礙、性格異常，甚至造成
    生命危險之生理成癮性及心理依賴性，所為殊值非難。惟本
    案各次所查獲販賣之毒品數量均非多，所獲之不法利益亦均
    非鉅大，實與一般大盤、中盤之毒梟所為之販賣情節有間。
    復考量被告2人犯後均坦承犯行，態度尚可，兼衡其等犯罪
    之動機、目的、手段，及被告張柏全自述學歷為國中畢業之
    智識程度、未婚、入監前擔任保全工作、經濟情形不好、從
    小由阿公、阿嬤照顧撫養長大之生活狀況；被告鍾佳燕自述
    學歷為高中畢業之智識程度、未婚、目前從事擺攤賣雞排工
    作、與父母同住、經濟情形尚可之生活狀況（本院卷第199
    頁）等一切情狀，就其等所犯各罪，分別量處如附表一所示
    之刑。復衡以被告2人本件各次販毒犯行，罪質相同，且均
    係於109年間為之，犯罪時間集中，並自整體犯罪過程之各
    罪關係、所侵害法益之同一性、數罪對法益侵害之加重效應
    及罪數所反應行為人人格及犯罪傾向等情狀，予以綜合判斷
    ，就其等所犯數罪，分別定其應執行之刑如主文所示。
三、沒收：
　㈠按查獲之第一、二級毒品及專供製造或施用第一、二級毒品
    之器具，不問屬於犯罪行為人與否，均沒收銷燬之，毒品危
    害防制條例第18條第1項前段定有明文。而以營利為目的販
    入毒品，經多次販賣後，持有剩餘毒品被查獲，其各次販賣
    毒品行為，固應併合處罰，惟就該查獲之剩餘毒品，祇能於
    最後一次之販賣毒品罪宣告沒收銷燬，不得於各次販賣毒品
    罪均宣告沒收銷燬（最高法院97年度台上字第4068號判決意
    旨參照）。查分別自張柏全、鍾佳燕扣案之如附表三編號2
    、7所示之甲基安非他命1包、8包，經送鑑定結果，均檢出
    含有第二級毒品甲基安非他命成分，有前引之衛生福利部草
    屯療養院鑑驗書2份附卷可佐（偵一卷第199至201頁，偵二
    卷第233至234頁），均為查獲之第二級毒品。且被告2人於
    本院準備程序時均供稱：係本案販賣毒品所剩等語（本院卷
    第138至139頁），可見均為查獲之剩餘毒品，自應依前揭規
    定及最高法院判決意旨，分別於被告張柏全所犯如附表二編
    號6所示罪刑項下、於被告鍾佳燕所犯如附表二編號16所示
    罪刑項下，宣告沒收銷燬。又上開盛裝甲基安非他命之包裝
    袋，因與其內所殘留之毒品難以析離，且無析離之實益與必
    要，均應視同為查獲之第二級毒品，一併諭知沒收銷燬；至
    鑑驗耗損部分因已滅失，爰不另宣告沒收銷燬。
  ㈡扣案如附表三編號3至6、8至12所示之物，分別為被告張柏全
    、鍾佳燕本件販賣毒品犯行所用之物，業據被告2人於本院
    準備程序時供承明確（本院卷第138頁），爰均依毒品危害
    防制條例第19條第1項規定，不問屬於犯罪行為人與否，分
    別於被告2人所犯各罪責主文項下宣告沒收。
  ㈢按犯罪所得，屬於犯罪行為人者，沒收之；前二項之沒收，
    於全部或一部不能沒收或不宜執行沒收時，追徵其價額。刑
    法第38條之1第1項前段、第3項定有明文。查如附表二所示
    之交易金額，為被告2人各該販賣毒品犯行之犯罪所得，為
    避免被告2人因犯罪而坐享其得，爰依前揭規定，分別於被
    告2人所犯前開罪刑項下宣告沒收。又如附表二編號7至16所
    示之犯罪所得並未扣案，應於全部或一部不能沒收或不宜執
    行沒收時，追徵其價額（附表二編號1至6之犯罪所得，業經
    被告張柏全繳交扣案如附表三編號1所示）。
　㈣至扣案如附表三編號13所示之現金8萬8,000元，據被告鍾佳
    燕供稱係自己個人所有，與本案無關等語（本院卷第138頁
    ），因查無積極證據足以證明係供被告2人為本件犯行所用
    或因犯罪所得之物，爰不予宣告沒收，附此敘明。
據上論斷，依刑事訴訟法第299條第1項前段，毒品危害防制條例
第4條第2項、第17條第2項、第18條第1項前段、第19條第1項，
刑法第11條、第47條第1項、第51條第5款、第38條之1第1項前段
、第3項，判決如主文。
本案經檢察官林俊杰提起公訴，檢察官陳僑舫到庭執行職務。
中    華    民    國    111    年    4    月    28    日
                  刑事第九庭  審判長法  官  陳培維
                                    法  官  彭國能
                                    法  官  鄭永彬
以上正本證明與原本無異。
如不服本判決應於收受判決後20日內向本院提出上訴書狀，並應
敘述具體理由；其未敘述上訴理由者，應於上訴期間屆滿後20日
內向本院補提理由書（均須按他造當事人之人數附繕本）「切勿
逕送上級法院」。
                                    書記官  林奕珍
中　　華　　民　　國　　111 　年　　4 　　月　　28　　日
附錄本案論罪科刑法條全文：
毒品危害防制條例第4條第2項
製造、運輸、販賣第二級毒品者，處無期徒刑或7年以上有期徒
刑，得併科新臺幣1千萬元以下罰金。
【卷別對照表】
簡稱 卷宗名稱 偵一卷 臺灣臺中地方檢察署109年度偵字第35709號卷 偵二卷 臺灣臺中地方檢察署109年度偵字第35710號卷 偵三卷一 臺灣臺中地方檢察署110年度偵字第6467號卷一 偵三卷二 臺灣臺中地方檢察署110年度偵字第6467號卷二 他一卷 臺灣臺中地方檢察署109年度他字第5350號卷 他二卷 臺灣臺中地方檢察署109年度他字第8590號卷 聲羈卷 本院109年度聲羈字第744號卷 本院卷 本院110年度訴字第2009號卷 
附表一：
編號     事實                主文 1 附表二編號1 張柏全販賣第二級毒品，處有期徒刑肆年壹月。扣案如附表三編號3至6所示之物均沒收；扣案之犯罪所得新臺幣壹仟元沒收。 2 附表二編號2  張柏全販賣第二級毒品，處有期徒刑肆年貳月。扣案如附表三編號3至6所示之物均沒收；扣案之犯罪所得新臺幣貳仟元沒收。 3 附表二編號3  張柏全販賣第二級毒品，處有期徒刑肆年陸月。扣案如附表三編號3至6所示之物均沒收；扣案之犯罪所得新臺幣壹萬捌仟元沒收。 4 附表二編號4 張柏全販賣第二級毒品，處有期徒刑肆年壹月。扣案如附表三編號3至6所示之物均沒收；扣案之犯罪所得新臺幣壹仟元沒收。 5 附表二編號5 張柏全販賣第二級毒品，處有期徒刑肆年壹月。扣案如附表三編號3至6所示之物均沒收；扣案之犯罪所得新臺幣壹仟元沒收。 6 附表二編號6 張柏全販賣第二級毒品，處有期徒刑肆年壹月。扣案如附表三編號2所示之物沒收銷燬；扣案如附表三編號3至6所示之物均沒收；扣案之犯罪所得新臺幣壹仟元沒收。 7 附表二編號7 鍾佳燕販賣第二級毒品，處有期徒刑伍年壹月。扣案如附表三編號8至12所示之物均沒收；未扣案之犯罪所得新臺幣壹仟元沒收，於全部或一部不能沒收或不宜執行沒收時，追徵其價額。 8 附表二編號8 鍾佳燕販賣第二級毒品，處有期徒刑肆年壹月。扣案如附表三編號8至12所示之物均沒收；未扣案之犯罪所得新臺幣壹仟元沒收，於全部或一部不能沒收或不宜執行沒收時，追徵其價額。 9 附表二編號9 鍾佳燕販賣第二級毒品，處有期徒刑肆年壹月。扣案如附表三編號8至12所示之物均沒收；未扣案之犯罪所得新臺幣壹仟元沒收，於全部或一部不能沒收或不宜執行沒收時，追徵其價額。 10 附表二編號10 鍾佳燕販賣第二級毒品，處有期徒刑肆年壹月。扣案如附表三編號8至12所示之物均沒收收；未扣案之犯罪所得新臺幣壹仟元沒收，於全部或一部不能沒收或不宜執行沒收時，追徵其價額。 11 附表二編號11 鍾佳燕販賣第二級毒品，處有期徒刑伍年參月。扣案如附表三編號8至12所示之物均沒收；未扣案之犯罪所得新臺幣肆仟元沒收，於全部或一部不能沒收或不宜執行沒收時，追徵其價額。 12 附表二編號12 鍾佳燕販賣第二級毒品，處有期徒刑伍年貳月。扣案如附表三編號8至12所示之物均沒收；未扣案之犯罪所得新臺幣貳仟元沒收，於全部或一部不能沒收或不宜執行沒收時，追徵其價額。 13 附表二編號13 鍾佳燕販賣第二級毒品，處有期徒刑伍年貳月。扣案如附表三編號8至12所示之物均沒收；未扣案之犯罪所得新臺幣貳仟元沒收，於全部或一部不能沒收或不宜執行沒收時，追徵其價額。 14 附表二編號14 鍾佳燕販賣第二級毒品，處有期徒刑伍年壹月。扣案如附表三編號8至12所示之物均沒收；未扣案之犯罪所得新臺幣壹仟元沒收，於全部或一部不能沒收或不宜執行沒收時，追徵其價額。 15 附表二編號15 鍾佳燕販賣第二級毒品，處有期徒刑伍年壹月。扣案如附表三編號8至12所示之物均沒收；未扣案之犯罪所得新臺幣壹仟元沒收，於全部或一部不能沒收或不宜執行沒收時，追徵其價額。 16 附表二編號16 鍾佳燕販賣第二級毒品，處有期徒刑肆年壹月。扣案如附表三編號7所示之物沒收銷燬；扣案如附表三編號8至12所示之物均沒收；未扣案之犯罪所得新臺幣壹仟元沒收，於全部或一部不能沒收或不宜執行沒收時，追徵其價額。 
附表二：
編號 販毒者 購毒者 交易時間、地點/交易金額、數量 交易方式 證據出處 1 張柏全 江勁頡 109年6月19日凌晨1時許，在臺中市○○區○○路0段000巷00號。 江勁頡以微信與張柏全聯絡後，江勁頡駕駛號碼AQC-1952號自用小客車，張柏全駕駛號碼9J-0229號，於左列時間，前往左列地點見面完成交易。   ①證人江勁頡於警詢及偵訊中之證述（偵三卷一第349、357頁、他二卷第294至295）。 ②指認犯罪嫌疑人紀錄表2份（偵三卷一第363至373頁）。　 ③車牌號碼000-0000號自小客車車行紀錄匯出文字資料1份（偵三卷二第153至161頁）。 ④車牌號碼00-0000號車輛詳細資料報表1份（偵三卷二第293頁）。    新臺幣（下同）1,000元、甲基安非他命1包。   2 張柏全 江勁頡 109年6月21日凌晨3時許，在臺中市○○區○○路0段000巷00號。 江勁頡以微信與張柏全聯絡後，江勁頡駕駛號碼AQC-1952號自用小客車，張柏全駕駛號碼9J-0229號，於左列時間，前往左列地點，由張柏全進入江勁頡車上完成交易。 同上。    2,000元、甲基安非他命1包。   3 張柏全 楊聿凱 109年10月20日下午3時20分許，在臺中市○區○○街000號前。 楊聿凱以LINE與張柏全聯絡後，雙方約於左列時間、地點，見面完成交易。 ①證人楊聿凱於警詢及偵訊中之證述（他二卷第36頁、偵三卷一第403、411頁）。 ②指認犯罪嫌疑人紀錄表1份（偵三卷一第415至421頁）。 ③楊聿凱之手機與張柏全LINE對話紀錄翻拍照片7張（偵三卷二第181至187頁）。 ④張柏全與楊聿凱交易之地圖與監視器畫面截圖8張（偵三卷二第189至195頁）。 ⑤張柏全與楊聿凱見面及出入租屋處之監視器畫面截圖16張（偵三卷二第197至211頁）。 ⑥楊聿凱手機通聯記錄1份（他二卷第29頁）。 ⑦員警偵查報告1份（他二卷第49至63頁）。    1萬8,000元、甲基安非他命2包（2錢）。   4 張柏全 蔡永松 109年9月23日凌晨0時許，在臺中市○區○○街00○00號前。 蔡永松以LINE與張柏全聯絡後，雙方約於左列時間、地點，見面完成交易。 ①證人蔡永松於警詢及偵訊中之證述（偵三卷一第455頁、他二卷第368至369頁）。 ②指認犯罪嫌疑人紀錄表2份（偵三卷一第463至477頁）。 ③張柏全與蔡永松109年9月23日交易蒐證照片7張（偵三卷二第213至217頁）。    1,000元、甲基安非他命1包。   5 張柏全 蔡永松 109年10月30日凌晨1點54分許，在臺中市○區○○街000號前。 蔡永松以LINE與張柏全聯絡後，雙方約於左列時間、地點，見面完成交易。 ①②同上。 ③張柏全與蔡永松109年10月30日交易之監視器畫面截圖10張（偵三卷二第219至227頁）。    1,000元、甲基安非他命1包。   6 張柏全 劉軒銘 109年10月28日早上6時19分許，在臺中市○○區○○街00號之啤酒街投幣洗車場內。 劉軒銘以LINE與張柏全聯絡後，劉軒銘駕駛車牌號碼000-0000號自用小客車，張柏全駕駛號碼9J-0229號，於左列時間，前往左列地點，由劉軒銘進入張柏全車上完成交易。 ①證人劉軒銘於警詢及偵訊中之證述（偵三卷二第3至15頁、他二卷第285至287，289頁）。 ②指認犯罪嫌疑人紀錄表1份（偵三卷二第17至23頁）。 ③張柏全與劉軒銘109年10月28日交易之監視器畫面截圖16張（偵三卷二第251至265頁）。    1,000元、甲基安非他命1包。   7 鍾佳燕 蔡永松 109年9月27日早上6時30分許，在臺中市○區○○街000號前。 蔡永松以LINE與鍾佳燕聯絡後，雙方約於左列時間、地點，見面完成交易。 ①證人蔡永松於警詢之證述（偵三卷一第457至459頁，他二卷第369至370頁）。 ②指認犯罪嫌疑人紀錄表2份（偵三卷一第463至477頁）。 ③鍾佳燕與蔡永松LINE對話紀錄照片18張（第117至125頁）。 ④蔡永松手機通話紀錄畫面照片7張（偵二卷第125至129頁）。    1,000元、甲基安非他命1包。   8 鍾佳燕 蔡永松 109年10月19日早上6時31分許，在臺中市○區○○街000號前。 蔡永松以LINE與鍾佳燕聯絡後，雙方約於左列時間、地點，見面完成交易。 同上。    1,000元、甲基安非他命1包。   9 鍾佳燕 蔡永松 109年10月31日晚上8時35分許，在臺中市○區○○街000號前。 蔡永松以LINE與鍾佳燕聯絡後，雙方約於左列時間、地點，見面完成交易。 ①②③④同上。 ⑤鍾佳燕與蔡永松109年10月31日交易之監視器畫面截圖10張（偵三卷二第229至235頁）。    1,000元、甲基安非他命1包。   10 鍾佳燕 蔡永松 109年11月23日下午2時許，在臺中市北屯區瀋陽路與熱河路口。 蔡永松以LINE與鍾佳燕聯絡後，雙方約於左列時間、地點，見面完成交易。 ①②③④同上。 ⑤張柏全與蔡永松之LINE帳號及對話照片4張（偵一卷第115頁）。    1,000元、甲基安非他命1包。   11 鍾佳燕 柳亞男 109年11月11日晚上8時52許，在臺中市○○區○○路0段000號之全家便利商店。 柳亞男以LINE與鍾佳燕聯絡後，雙方約於左列時間、地點，見面完成交易。 ①證人柳亞男於警詢及偵訊中之證述（偵二卷第341至342頁、偵二卷第375至376頁）。 ②指認犯罪嫌疑人紀錄表1份（偵二卷第345至348頁）。 ③鍾佳燕與柳亞男LINE對話紀錄照片9張（偵三卷二第281至291頁）。    4,000元、甲基安非他命1包（約1.8公克）。   12 鍾佳燕 柳亞男 109年11月15日 晚上6時36分許，在臺中市○區○○街000號前。 柳亞男以LINE與鍾佳燕聯絡後，雙方約於左列時間、地點，見面完成交易。 同上。    2,000元、甲基安非他命1包（約0.6公克）。   13 鍾佳燕 柳亞男 109年11月21日早上8時許，在臺中市○○區○○路0段000○0號之統一便利商店。 柳亞男以LINE與鍾佳燕聯絡後，雙方約於左列時間、地點，見面完成交易。 同上。    2,000元、甲基安非他命1包（約0.6公克）。   14 鍾佳燕 陳建發 109年11月13日上午11時44分許，在臺中市中區興中街與公園路口。 陳建發以LINE與鍾佳燕聯絡後，雙方約於左列時間、地點，見面完成交易。 ①陳建發於警詢及偵訊中之證述（偵二卷第253至257、第333頁）。 ②指認犯罪嫌疑人紀錄表（偵二卷第261至267頁）。 ③陳建發手機畫面翻拍照片9張（偵二卷第285至293頁）。 ④鍾佳燕與「阿發」陳建發LINE對話紀錄照片9張（偵三卷二第275至279頁）。    1,000元、甲基安非他命1包。   15 鍾佳燕 陳建發 109年11月16日下午2時20分許，在臺中市中區興中街與公園路口。 陳建發以LINE與鍾佳燕聯絡後，雙方約於左列時間、地點，見面完成交易。 同上。    1,000元、甲基安非他命1包。   16 鍾佳燕 陳建發 109年11月22日下午1時12分許，在臺中市中區興中街與公園路口。 陳建發以LINE與鍾佳燕聯絡後，雙方約於左列時間、地點，見面完成交易。 同上。    1,000元、甲基安非他命1包。   
附表三：
編號 物品 數量 所有人 備註 1 現金（新臺幣） 2萬4,000元 張柏全  2 甲基安非他命 1包（含包裝袋1只）  張柏全 驗前淨重0.1199公克 驗餘淨重0.1160公克 3 行動電話 1支（含SIM卡1枚） 張柏全 廠牌：iPhone 6S 門號：0000-000000 IMEI：000000000000000 4 電子磅秤 1臺 張柏全  5 夾鏈袋 1批 張柏全  6 吸食器 1組 張柏全  7 甲基安非他命 8包（含包裝袋8只） 鍾佳燕 驗前總淨重6.4866公克 驗餘總淨重6.4484公克 8 行動電話 1支（含SIM卡1枚） 鍾佳燕 廠牌：iPhone 11 門號：0000-000000 IMEI：000000000000000 9 安非他命吸食器 1組 鍾佳燕  10 電子磅秤 1臺 鍾佳燕  11 塑膠鏟管 2支 鍾佳燕  12 夾鏈袋 2包 鍾佳燕  13 現金（新臺幣） 8萬8,000元 鍾佳燕